【裁判字號】    95,訴,65
【裁判日期】    950627
【裁判案由】    違反槍砲彈藥刀械管制條例
【裁判全文】
臺灣雲林地方法院刑事判決                95年度訴字第65號
公  訴  人  臺灣雲林地方法院檢察署檢察官
被      告  乙○○
選任辯護人  簡承佑律師
            張育誠律師
上列被告因槍砲彈藥刀械管制條例案件，經檢察官提出公訴（94
年度偵字第1951號），本院判決如下：
    主  文
乙○○未經許可，持有子彈，處有期徒刑捌月，併科罰金新臺幣
伍萬元，罰金如易服勞役，以銀元佰元即新臺幣玖佰元折算壹
日，扣案如附表編號3 所示之物，沒收之。又未經許可，製造可
發射子彈具有殺傷力之改造手槍，處有期徒刑伍年貳月，併科罰
金新臺幣拾萬元，罰金如易服勞役，以罰金總額與陸個月之日
數比例折算，扣案如附表編號1 、4 、5 所示之物，均沒收之。
應執行有期徒刑伍年捌月，併科罰金新臺幣拾萬元，罰金如易
服勞役，以罰金總額與陸個月之日數比例折算，扣案如附表編號
1 、3 、4 、5 所示之物，均沒收之。
    事  實
一、乙○○基於持有子彈之犯意，未經許可，於民國90年間某日
    ，在雲林縣斗六市○○路其所開設之金鼎川菜館餐廳內，收
    受陳國書（業已死亡）所給予如附表編號2 至3 所示具殺傷
    力之改造子彈、制式霰彈各1 顆後，將該改造子彈、霰彈帶
    回其位於雲林縣古坑鄉樟湖村2 鄰25號之住處，而未經許可
    持有之，迄至94年4 月28日為警查獲時止。
二、乙○○於上開時、地亦同時自陳國書處取得原不具殺傷力之
    仿WALTHER 廠PPK/S 型半自動手槍製造之金屬玩具手槍1 支
    ，收受上開玩具手槍後，復另行基於製造可發射子彈具有殺
    傷力改造槍枝之犯意，先於不詳時、地，向其弟黃吉慶（另
    案偵辦中）取得槍枝之主要組成零件槍管1 支，再於94年3
    月間某日，未經許可，在其上址住處內，以其所有如附表編
    號5 所示之工具，將該金屬玩具手槍原有如附表編號4 所示
    之土造金屬槍管1 支取下，換裝其自黃吉慶處所取得之上開
    槍管，改造成如附表編號1 所示之可發射子彈具有殺傷力之
    改造手槍1 支（槍枝管制編號：0000000000號），並將該改
    造完成之手槍1 支及附表編號4 所示之槍管放置於其上址住
    處，未經許可持有之。嗣於94年4 月28日上午9 時許，經警
    持本院核發之搜索票前往其上開住處搜索，當場扣得如附表
    所示之物。
三、案經嘉義縣警察局竹崎分局報告臺灣雲林地方法院檢察署檢
    察官偵查起訴。
    理  由
一、上開事實欄一之犯罪事實，業據被告乙○○於警、偵審中供
    認不諱（見警卷第3 、4 頁；偵卷第9 頁；本院卷第98頁）
    ，並有如附表編號2 、3 所示之改造子彈、霰彈各1 顆扣案
    可資佐證，該扣案之改造子彈、霰彈經送內政部警政署刑事
    警察局鑑定結果，認：送鑑改造子彈1 顆，係由玩具金屬彈
    殼加裝直徑約7.8mm 土造金屬彈頭而成之改造子彈，經實際
    試射，可擊發，具殺傷力；送鑑制式霰彈1 顆，係口徑9mm
    之制式子彈，具殺傷力等情，有該局94年6 月8 日刑鑑字第
    0940068682號槍彈鑑定書1 份在卷可稽（見偵卷第32頁至第
    35頁），足認扣案如附表編號2 、3 所示之子彈係槍砲彈藥
    刀械管制條例所列管具有殺傷力之子彈，被告上開自白核與
    事實相符，堪可採信，被告持有子彈之事證明確，犯行堪以
    認定。
二、前開事實欄二之犯罪事實，被告固坦承有於前揭時、地向陳
    國書收受金屬玩具手槍1 支並持有之事實，惟矢口否認有何
    改造槍枝之犯行，辯稱：扣案之改造手槍是陳國書拿給我的
    ，我沒有改造，製作警詢筆錄時，警員說只要配合的話，就
    沒有事情，不要浪費大家的時間，員警反覆的問，問很久，
    我很累也很怕，所以員警說什麼我就說有，筆錄都是警察自
    己講的。偵查中的筆錄，是因為檢察官拍桌子，說我有這些
    東西，會是什麼好人，我嚇到以後就沒有翻供，後來有一個
    人，說他認識這邊的法官，我給錢後他就會處理，我後來給
    了20萬元，我就是相信那個人，才沒有再否認什麼。扣案物
    品是家庭常用的東西，砂輪機、磨刀石、螺絲起子、尖嘴鉗
    、固定扳手、鑽頭、砂紙、銼刀、砂輪頭是我平常雕刻用的
    東西，不是用來改造槍枝的云云。辯護人另為被告辯護稱：
    被告警詢時並沒有承認扣案工具是用來改造槍枝的工具，警
    詢筆錄部分之記載有誤。槍砲彈藥刀械管制條例中所指之製
    造應該是把零件改成一個具有殺傷力槍枝，所以當兵的時候
    ，軍人所為之拆槍再行組裝及槍枝故障之修理槍枝行為，不
    能算是改造槍枝。本件扣案之土造金屬槍管跟本件槍枝的尺
    寸不合，鑑定書照片8 的鐵管與槍管相去太遠，所以扣案之
    2 支金屬管狀物，應非槍管等語。經查：
    (一)被告警詢筆錄之證據能力：
      1.被告於95年3 月15日準備程序時雖指稱：「當初在那邊
        的時候，他們進去的話，就是恐嚇的…（有說被警察恐
        嚇？恐嚇的內容為何？）警察叫我不要浪費時間，趕快
        做筆錄。」；於95年5 月1 日準備程序中稱：「他們當
        初是要逼我承認的…（他們怎麼逼供？）每個警察都說
        ，這個有改過有的還有說有射過，像是剛剛說那個銅條
        說是我在改的等等的，這個是他說話給我跟的，因為我
        本身不會改這個東西，還有問我說，我改好幾支槍，這
        個都是他們講給我跟，當初我是真的被問了覺得很煩，
        當初我很害怕，我也有說要找律師…」云云，經本院於
        審理期日向辯護人確認後，被告僅係主張警詢筆錄記載
        不實，並不爭執其警詢自白之任意性（見本院卷第101
        頁），合先敘明。
      2.按筆錄內所載之被告陳述與錄音或錄影之內容不符者，
        其不符之部分，不得作為證據，刑事訴訟法第100 條之
        1 第2 項定有明文。此等規定於司法警察（官）詢問犯
        罪嫌疑人時準用之，為同法第100 條之2 所明定。
      3.本件經被告辯護人閱卷聽過警詢錄音帶後，主張警詢筆
        錄有3 個部分記載不實在，即警詢筆錄第2 頁第10行、
        第2 頁第15行、第3 頁倒數第4 行之部分，經本院就辯
        護人所指有記載不實之部分勘驗警詢錄音帶後，勘驗結
        果如下：
        (1)警詢筆錄第2 頁第10行之部分：（作何用途呢？）我
          就整個東西有的是家裡面，也不是說做槍枝，這種東
          西玩具店也都很多咧，對不對？（你這支槍枝是怎樣
          ？這架砂輪機現在是要怎樣解釋？）砂輪機，好，槍
          枝就是陳國書留下的，陳國書以前都留在我家，他之
          前就是用一個壞的管，就是放在那裡，黑黑那個有沒
          有？（鋼條咧？）鋼條我的。（底火咧？磨刀石咧？
          ）本來磨菜刀就有了。（你說這些你都在用什麼的？
          譬如說鋼條，還是什麼砂輪機，有時候在用什麼？你
          用子彈那個什麼？其他我就在做什麼？這樣你才有一
          個，什麼每項都推？主要是要做你的工作對不對？但
          是你把這些工事也有做改裝槍啊，是不是這樣？我一
          項一項給你問啦，螺絲起子是不是？）螺絲起子我的
          對啊。（是不是有在用那個啦？）沒啦。（要不然裡
          面那幾項你有作那種用途的啦？改槍的用途，你講啊
          ？）尖嘴鉗我有用到啦…（槍管2 支沒有嗎？）我就
          跟你說1 支就之前…（還是拿來在吹風的？）那支舊
          的把它拆下來，那就陳國書留下，我拆下來，那1支
          不是我做的啦。（誰做的？）我就說，陳國書留下的
          時候，我拿來拆的就對了。（尖嘴鉗還有什麼？）砂
          紙。（還有沒有？）有啦，有銅條1 支有沒有？（彈
          簧咧？）彈簧有2 條是啦，其它都不是啦，那是我家
          裡面的。（銼刀是不是？）銼刀原本我有拿來用啦。
          （砂輪頭咧？）砂輪頭算有（你砂輪機有用做什麼用
          途嗎？）我有把它磨、磨…。
        (2)警詢筆錄第2 頁第15行之部分：（警方搜查到的這些
          東西在你住處的什麼地方尋獲的？你們2 樓的哪裡？
          ）好像是房間啦。（你的臥室還是工具室？）臥室啦
          。（砂輪機是在你樓下的廁所那裡嘛？）嘿。（改造
          手槍、工具、底火，底火也是在你房間裡面查到的，
          對不對？）嗯。（改造的子彈啊？）一顆是我口袋裡
          掏出來的。（其它的東西就是在你2 樓的哪裡查到的
          ？）2 樓，那個算小客廳啦。
        (3)警詢筆錄第3 頁第17行之部分：（你說那個扣案的改
          造手槍和子彈是那個陳國書的，你什麼時候開始改造
          ？）這陣子而已。（這陣子是何時？）這陣子也差不
          多1 個月前，1 個月有了。（1 個月前？1 個月是幾
          月？日期你要自己、日期你自己講啊，不可能我們講
          給你聽吧。）上個月我真的忘記是哪一天。（你不用
          講哪一天，你就說譬如現在是4 月28，你說1 個月，
          那不就差不多是3 月底，還是3 月初。）差不多、3
          月、3 月底那個時候附近，開始改的。（做幾支了？
          ）1 支而已。（你在哪裡改的？在你的家裡喔？）我
          在我家裡改的，在陽台改的。（改造完成1 支就對了
          ？那1 支跑去哪裡？）你們拿來啊。（就是陳國書那
          支？）是，他的槍管還在那裡，就是管不行，我才把
          它拆下來，我又裝自己的管進去。
      4.辯護人認為上開記載不實之部分，經本院勘驗後，除第
        1 部分改造槍枝用之工具並未提及「底火」、「磨刀石
        」外，其餘筆錄之記載與被告供述之語意均大致相同，
        故除該不符之部分外，其餘警詢筆錄中之自白，經調查
        與事實相符後，自得採為認定犯罪事實之證據。
    (二)被告於取得陳國書交付之上開金屬玩具手槍後，於前揭時
      、地以換裝槍管之方法將該金屬玩具手槍改造成有殺傷力
      之槍枝等事實，業據被告於警詢、偵查中坦承不諱，被告
      於警詢中供稱：警方所扣得之物均是我所有，銅條、尖嘴
      鉗、砂紙、彈簧、銼刀、砂輪機、砂輪頭等物是我用來改
      造槍械用的，改造手槍是陳國書拿來給我的，但因該把改
      造手槍之槍管不盡理想，所以我從我弟弟黃吉慶處取得槍
      管再自行修改後裝上該改造槍枝。我是於94年3 月底在我
      住處2 樓陽台開始改造槍械，迄今已改造完成1 支，就是
      警方所查扣陳國書交給我那把槍，他的槍管還在那裡，就
      是管不行，我才把它拆下來，又裝自己的管進去等語。被
      告於94年4 月28日偵查中供稱：在我住處搜到如扣押目錄
      表所示之物，均是我所有，民國90年陳國書將該槍拿到斗
      六市○○路金鼎川菜館給我，有向員警說94年3 月在陽台
      改過這把槍，因槍管不理想，有更換過，改造子彈也是陳
      國書給的，彈簧、管子、銅條、底火等是改造槍械用的；
      於94年4 月29日偵查中供稱：我另改造管子，並沒有販賣
      槍支，警詢筆錄內容正確，但我要強調我沒有販賣槍枝等
      語。被告上開自白並有扣案如附表編號1 、4 所示之槍枝
      、槍管，及附表編號5 所示之工具作為補強證據，該扣案
      槍枝、槍管送內政部警政署刑事警察局鑑定結果，認：送
      鑑改造手槍1 支（槍枝管制編號：0000000000號）係由仿
      WALTHER 廠PPK/S 型半自動手槍製造之金屬玩具手槍換裝
      土造金屬槍管而成之改造手槍，機械性能良好，可擊發適
      用之子彈，具殺傷力；送鑑改造槍管2 支，1 支為土造金
      屬槍管，1 支係金屬管狀物等情，亦有該局前開槍彈鑑定
      書在卷可稽，又依被告所供：「他之前就是用一個壞的管
      ，就是放在那裡，黑黑那個有沒有」、「他的槍管還在那
      裡，就是管不行，我才把它拆下來，我又裝自己的管進去
      …」、「因槍管不理想，有更換過」等語，足認陳國書原
      先交付之金屬玩具手槍槍管無法正常使用，不具殺傷力，
      須更換槍管始能使用，被告始向黃吉慶取得槍管並加以更
      換，被告上開所供，經核亦與上開槍彈鑑定書鑑定之「將
      金屬玩具手槍換裝土造金屬槍管而成之改造手槍」結果相
      符，足認被告上開自白與事實相符，堪可採信。
    (三)被告起訴後否認警詢及偵查中自白之真正，辯稱：製作警
      詢筆錄時，警員說只要配合的話，就沒有事情，員警反覆
      的問，問很久，我很累也很怕，所以員警說什麼我就說有
      ，筆錄都是警察自己講的；偵查中因為檢察官拍桌子，說
      我有這些東西，會是什麼好人，我嚇到以後就沒有翻供，
      後來有人說他認識這邊的法官，給錢後他會處理，我給了
      20萬元，因為相信那個人，就沒有再否認什麼云云。經查
      ，本件警詢筆錄製作之時間自94年4 月28日下午1 時15分
      起至同日下午2 時10分止，警察詢問時間不及1 小時，尚
      不至於使人產生疲累之情形；被告於警詢筆錄中，對於員
      警所提問題所為回答仍有否認之情形，例如否認有與黃吉
      慶共同改造槍械、否認有利用所扣案之改造手槍犯案等語
      ，並無如被告所說「員警說什麼我就說有」之情形；就警
      詢筆錄被告不爭執部分之記載及被告爭執記載不實部分之
      上開勘驗結果可知，筆錄製作係採一問一答之方式，並無
      「都是警察自己講的」之情形。而該份警詢筆錄經檢察官
      於94年4 月29日訊問時，朗讀筆錄逐字告以內容，問被告
      是否正確時，被告亦答稱：「正確，但是我要強調我沒有
      販賣槍枝」等語。再者，若被告確係相信警察所說只要配
      合的話，就沒有事情，何以被告於警詢後仍企圖找人送錢
      解決事情？又被告於審理中供稱：被警察局查獲之後，馬
      上就移送到地檢署，地檢署問話完回去之後，隔天早上去
      開庭回來之後的1 、2 天，才有人找說要送錢處理等語，
      故若被告所辯曾找人送錢之事為真，亦係在4 月29日過後
      之1 、2 天所為，則被告於94年4 月28日、94年4 月29日
      偵查中所為之自白，顯然尚未受到送錢一事之影響。而被
      告於95年2 月21日本案第1 次進行準備程序時，對於其偵
      查中之自白，僅稱：…在地檢署的時候，那些長官的面前
      我也不敢講話，直到後來我收到起訴書的時候，才知道事
      態嚴重等語（見本院卷第25頁），並未提及檢察官有拍桌
      子罵人使其驚嚇不敢翻供之事，經向辯護人確認是否有主
      張偵訊筆錄有出於強暴、脅迫、利誘、疲勞訊問等不正方
      法之情形，辯護人亦表示暫時不主張，但是內容不實在等
      語（見本院卷第26頁），若被告有於偵查中受驚嚇始為自
      白之情形，何以不於法官詢問偵查中為何自白時提出抗辯
      ，迨至95年3 月15日第2 次準備程序中始以書狀表示有受
      驚嚇之情形？又被告於本件遭查獲時年紀36歲，已在外工
      作，有相當之社會經驗，學歷為高中肄業，以其智識程度
      觀之，應知涉犯槍砲彈藥刀械管制條例之罪情節非輕，衡
      情應無僅因檢察官拍桌子罵人即向檢察官自承改造槍枝之
      理？被告上開所辯，無非事後卸責之詞，不足採信。
    (四)被告雖辯稱：扣案物品係家庭常用之物，是被告用來雕刻
      之工具，不是用來改造槍枝所用，並提出雕刻作品照片12
      張及被告中餐烹調丙級之中華民國技術士證1 張為證。然
      查，扣案如附表編號5 所示之物品雖為家庭常見之物或可
      供雕刻所用之物，並非製造槍枝所專用之工具，惟上開工
      具各有其功用，使用方式因人而異，於改造、裝修槍枝若
      有適用時機時，自可加以使用，尚難以該工具之一般用途
      ，逕認無從用作以改造槍枝，且扣案如附表編號5 所示之
      物係被告所有且供其改造前開槍枝所用工具之事實，業據
      被告於警詢、偵查中自承在卷，已如前述，足認附表編號
      5 所示之物係製造槍枝時所使用之工具無訛，被告上開所
      辯，尚不足採。
    (五)辯護人以被告修理槍管之行為，不能認為是製造，惟所謂
      製造包括創製、改造、組合、混合、化合等行為在內，已
      損壞之零件加以修理亦屬製造，改造行為亦屬製造行為之
      一種（最高法院86年度臺上字第7558號、92年度臺上字第
      924 號判決，亦同此見解），被告於警詢、偵查中坦承陳
      國書所交付之金屬玩具手槍原槍管不行而將之更換，被告
      所為更換槍管之行為即為改造槍枝之行為態樣之一，屬製
      造行為無疑。辯護人又認扣案之土造金屬槍管是原來槍枝
      的槍管，但尺寸不對，槍管跟本件槍枝應該是塞不下去的
      ，照片8 的鐵管，根本跟槍管相去太遠，所以這兩支扣案
      金屬的管狀物，絕對不是槍管。惟依被告於警詢中之供述
      可知，扣案如附表編號4 所示之槍管1 支係陳國書所交付
      之金屬玩具手槍原來之槍管，而如附表編號1 所示改造手
      槍內之槍管，則係被告向黃吉慶所取得之槍管，扣押物品
      清單上雖列改造槍管2 支，惟經送鑑定結果，其中1 支即
      槍彈鑑定書照片8 所示，並非槍管，而係金屬管狀物，而
      另1 支即照片6 所示，係土造金屬槍管，經本院當庭勘驗
      該土造金屬槍管與扣案之改造手槍1 枝，2 者口徑均為
      1.1 公分，此有本院95年3 月15日準備程序勘驗筆錄1 份
      可參（見本院卷第35頁），故該槍管與槍枝口徑相同，並
      無尺寸不對之情形，辯護人所指純屬任意猜測，並無足採
      。
    (六)綜上所述，本件被告改造槍枝之事證已甚明確，其犯行堪
      予認定，應依法論科。
三、核被告乙○○就事實欄一所為，係犯槍砲彈藥刀械管制條例
    第12條第4 項之未經許可持有子彈罪。就事實欄二所為，係
    犯槍砲彈藥刀械管制條例第8 條第1 項之未經許可製造可發
    射子彈具有殺傷力之改造手槍罪。被告未經許可持有槍枝主
    要零組件槍管之行為及製造改造手槍後之持有該改造手槍之
    行為，均已為製造之行為所吸收，均不另論罪。被告所犯之
    持有子彈罪與製造可發射子彈具有殺傷力之改造手槍罪，2
    罪構成要件不同，犯意各別，行為互異，應分論併罰。爰審
    酌被告無視法令禁制，未經許可持有子彈，及製造具殺傷力
    之改造手槍，其製造之方式、數量，製造後並未持以另犯他
    案，對社會之危害尚輕，及其素行良好、已婚、職業為廚師
    、教育程度為高中肄業、犯後之初於警偵訊中尚坦承犯行，
    惟終為脫免刑責而飾詞卸責狡辯等一切情狀，分別量處如主
    文所示之刑，並定其應執行之刑，另就併科罰金部分諭知易
    服勞役之折算標準。扣案如附表編號1 所示之改造手槍1 支
    、附表編號3 之制式霰彈1 顆、附表編號4 之土造金屬槍管
    1 支，均係違禁物，均應依刑法第38條第1 項第1 款規定沒
    收。如附表編號5 所示之物，則均係被告所有供犯本件犯罪
    所用之物，已據其於警詢及偵查中供明，業如前述，應依同
    法第38條第1 項第2 款之規定宣告沒收；至如附表編號2 所
    示之改造子彈1 顆，已經鑑定機關實際試射，僅餘不具殺傷
    力之彈殼，核其性質已非屬違禁物，及附表編號6 所示之物
    ，雖為被告所有，然並非違禁物，金屬管狀物、彈殼、磨刀
    石、螺絲起子、固定扳手、鑽頭等被告並未供稱係供本件改
    造槍枝所用之物，且無其他證據足資證明係供本案犯罪所用
    之物或犯罪所得之物，至被告雖於偵查中供稱底火、銅條係
    改造槍械用的，惟依其性質尚難認與被告所為換裝槍管之改
    造槍枝犯行有何關連，爰均不予宣告沒收。
據上論斷，應依刑事訴訟法第299 條第1 項前段，槍砲彈藥刀械
管制條例第8 條第1 項、第12條第4 項，刑法第11條前段、第42
條第3 項、第38條第1 項第1 款、第2 款、第51條第5 款、第7
款，罰金罰鍰提高標準條例第2 條、現行法規所定貨幣單位折算
新臺幣條例第2 條，判決如主文。
本案經檢察官甲○○到庭執行職務。
中    華    民    國    95    年    6     月    27    日
                  刑事第五庭    審判長法  官 陳 定 國
                                      法  官 李 明 益
                                      法  官 王 素 珍
以上正本證明與原本無異。
如不服本判決，應於判決收受後10日內，向本院提出上訴狀（須
附繕本）。
                                      書記官 林 怡 君
中    華    民    國    95    年    6     月    30    日
附錄本案論罪科刑法條：
槍砲彈藥刀械管制條例第8條第1項
未經許可，製造、販賣或運輸鋼筆槍、瓦斯槍、麻醉槍、獵槍、
空氣槍或第4 條第1 項第1 款所定其他可發射金屬或子彈具有殺
傷力之各式槍砲者，處無期徒刑或5 年以上有期徒刑，併科新臺
幣1 千萬元以下罰金。
槍砲彈藥刀械管制條例第12條第4項
未經許可，持有、寄藏或意圖販賣而陳列子彈者，處 5 年以下有
期徒刑，併科新台幣 300 萬元以下罰金。
附表：
┌──┬────────────────┬───┬────────┐
│編號│扣案物品名稱                    │數  量│備註            │
├──┼────────────────┼───┼────────┤
│1   │仿WALTHER 廠PPK/S 型半自動手槍製│1支   │                │
│    │造之金屬玩具手槍換裝土造金屬槍管│      │                │
│    │而成可發射子彈具殺傷力之改造手槍│      │                │
│    │（槍枝管制編號：0000000000號，含│      │                │
│    │彈匣1 個）                      │      │                │
├──┼────────────────┼───┼────────┤
│2   │由玩具金屬殼加裝直徑約7.8mm 土造│1顆   │經實際試射      │
│    │金屬彈頭而成之改造子彈          │      │                │
├──┼────────────────┼───┼────────┤
│3   │口徑9mm之制式霰彈               │1顆   │                │
├──┼────────────────┼───┼────────┤
│4   │土造金屬槍管                    │1支   │                │
├──┼────────────────┼───┼────────┤
│5   │砂輪機                          │1台   │                │
│    │尖嘴鉗                          │1支   │                │
│    │砂紙                            │1張   │                │
│    │彈簧                            │5條   │                │
│    │銼刀                            │1支   │                │
│    │砂輪頭                          │17支  │                │
├──┼────────────────┼───┼────────┤
│6   │金屬管狀物                      │1支   │                │
│    │銅條                            │3條   │                │
│    │彈殼                            │13顆  │                │
│    │底火                            │30發  │                │
│    │磨刀石                          │2個   │                │
│    │螺絲起子                        │11支  │                │
│    │固定扳手                        │2支   │                │
│    │鑽頭                            │6支   │                │
└──┴────────────────┴───┴────────┘


司法院資訊處製作；財團法人民間司法改革基金會備份。
